臺灣臺南地方法院民事裁定　
109年度亡字第48號
聲  請  人  鄭敏珍
上列聲請人聲請死亡宣告事件，本院裁定如下：
    主    　文
准對失蹤人王從（男，明治40年即民前5年1月25日生，失蹤前最
後住所：臺南州臺南市新町一丁目23番地）為宣告死亡之公示催
告。
該失蹤人應自本公示催告揭示於本院公告處之日起三個月內，向
本院陳報現尚生存，如不陳報，本院將宣告其為死亡。
無論何人，凡知該失蹤人之生死者，均應於上開時日以前，將其
所知之事實，陳報本院。
    理　　  由
一、本件聲請意旨略以：失蹤人王從（無配偶、子女，父母均已
    死亡）於民國35年10月1日臺灣初設戶籍登記時已無設籍資
    料而失蹤，因失蹤人王從之父親王呆遺有遺產，由聲請人祖
    母王氏銀香（即鄭王林香）與失蹤人王從等人繼承，聲請人
    祖母死亡後，由聲請人之父親鄭英生繼承，嗣聲請人父親死
    亡後，再由聲請人及其他兄弟姊妹繼承，聲請人與失蹤人王
    從同為被繼承人王呆之繼承人，為利害關係人，爰聲請對失
    蹤人王從為死亡宣告等語。
二、按失蹤人失蹤滿10年後，法院得因利害關係人之聲請，為死
    亡之宣告，民國71年1月4日修正前之民法總則第8條第1項定
    有明文。次按失蹤人失蹤滿7年後，法院得因利害關係人或
    檢察官之聲請，為死亡之宣告，71年1月4日修正之民法總則
    第8條第1項亦有明文。又修正之民法總則第8條之規定，於
    民法總則施行後修正前（18年10月10日施行，臺灣地區於34
    年10月25日光復後始適用民法之規定，71年1月4日修正公布
    ，72年1月1日施行）失蹤者，亦適用之。但於民法總則修正
    前，其情形已合於修正前民法總則第8條之規定者，不在此
    限，民法總則施行法第3條第3項亦定有明文。再按法院准許
    宣告死亡之聲請者，應公示催告，家事事件法第156條第1項
    亦有明文。
三、查聲請人主張之上開事實，業據其提出繼承系統表、戶籍謄
    本、土地登記第一類謄本為證，並經證人即聲請人哥哥鄭明
    堯到庭證述明確（見本院110年1月7日訊問筆錄），復有臺
    南市仁德戶政事務所109年12月10日南市仁德戶字第1090090
    419號函檢送之戶籍資料，暨本院公務電話紀錄在卷可考，
    堪予認定。又失蹤人王從係於35年10月1日全國初設戶籍時
    即無設籍資料而失蹤，其於72年1月1日民法總則第8條修正
    施行前既已失蹤滿10年，則因其失蹤而聲請死亡宣告者，自
    應適用修正前民法總則第8條之規定，本件聲請於法尚無不
    合，爰依法為公示催告。
四、再按失蹤人滿百歲者，其陳報期間，得定為自揭示之日起2
    個月以上，家事事件法第156條第3項定有明文，本件失蹤人
    王從已滿百歲，自有上開規定之適用，附此敘明。
五、依家事事件法第156條第1項，裁定如主文。
中　　華　　民　　國　　110 　年　　1 　　月　　11　　日
                  家事法庭法　官　林育幟
上為正本係照原本作成。　　　　　　　　　
如對本裁定抗告須於裁定送達後10日內向本院提出抗告狀，並應
繳納抗告費新臺幣1,000元。
中　　華　　民　　國　　110 　年　　1 　　月　　11　　日
                          書記官  賴佳柔